臺灣高等法院民事裁定
                                      109年度抗字第123號
抗  告  人  梁春富
上列抗告人因與相對人國立臺灣師範大學等間請求損害賠償事件
，聲請交付法庭錄影光碟，對於中華民國108年11月29日臺灣臺
北地方法院108年度聲字第723號裁定，提起抗告，本院裁定如下
：
    主  文
原裁定關於駁回後開第二項聲請部分廢棄。
准予交付抗告人臺灣臺北地方法院一〇八年度訴字第三六三九號
請求損害賠償事件於民國一〇八年十一月七日言詞辯論期日之法
庭錄音光碟。
其餘抗告駁回。
抗告人就第二項所示錄音光碟內容，不得散布、公開播送，或為
非正當目的使用。
    理  由
一、抗告人聲請原法院交付108年度訴字第3639號請求損害賠償
    事件（下稱本件訴訟事件，現繫屬本院109年度上字第114號
    ）於民國108年10月3日、同年11月7日言詞辯論期日之法庭
    錄音光碟，原法院以其聲請未敘明其有何主張或維護其法律
    上利益，而有必要之具體情事為由，以裁定駁回其聲請（下
    稱原裁定）。抗告人不服，提起抗告，略以：伊閱覽卷宗時
    ，發現伊當庭口頭陳述及宣讀民事辯論意旨狀時所提「被告
    對原告所提犯行皆已默認」及相對人訴訟代理人之答辯，筆
    錄記載與現場言詞有落差，有待逐字比對釐清，爰請求廢棄
    原裁定，准予交付原法院108年10月3日及同年11月7日之法
    庭錄音光碟等語。
二、按除有依法令得不予許可或限制聲請閱覽、抄錄或攝影卷內
    文書，或涉及國家機密或其他依法令應予保密之事項者，法
    院得不予許可或限制交付法庭錄音或錄影內容外，當事人及
    依法得聲請閱覽卷宗之人，因主張或維護其法律上利益，得
    於開庭翌日起至裁判確定後6個月內，繳納費用聲請法院許
    可交付法庭錄音或錄影內容，此觀法院組織法第90條之1第1
     項至第3項規定自明。又法庭錄音錄影及其利用保存辦法第
    8 條第1項、第2項規定：「當事人及依法得聲請閱覽卷宗之
    人，因主張或維護其法律上利益，聲請交付法庭錄音或錄影
    內容時，應敘明理由，由法院為許可與否之裁定」、「法院
    受理前項聲請，如認符合聲請人要件，並在聲請期間內提出
    ，且就所主張或維護法律上之利益已敘明者，除法令另有排
    除規定外，應予許可。」所謂主張或維護法律上利益，舉凡
    核對更正筆錄、他案訴訟所需，或認法院指揮訴訟方式對其
    訴訟權益有影響之虞，欲用以保障其法律上利益等，均屬之
    。
三、抗告人為本件訴訟事件之當事人，為依法得聲請閱覽卷宗之
    人，查其於108年11月7日言詞辯論期日陳述其訴之聲明更改
    如當庭庭呈之民事辯論意旨狀第九項部分，原法院之言詞辯
    論筆錄記載：「關於第九項『被告默認口試違反口試規定，
    以判定證明原告博士候選人之筆試、口試，成績總計及格』
    ，是指依照目前被告陳述，未提出反駁，即是默認」，其後
    並未記載相對人訴訟代理人對其陳述有何回應，此有原法院
    108年11月7日言詞辯論期日筆錄附卷可憑（見本院卷第41-4
    3頁），是抗告人聲請交付108年11月7日之法庭錄音光碟，
    已敘明上開筆錄記載尚待逐字比對，以忠實呈現兩造之攻防
    ，堪認有維護其法律上利益之必要，符合前揭法庭錄音錄影
    及其利用保存辦法第8條第1項、第2項之規定，應予准許。
    至於抗告人聲請原法院108年10月3日言詞辯論期日之法庭錄
    音光碟部分，並未敘明其有何主張或維護其法律上利益必要
    之具體情事，則揆諸前揭規定，此部分聲請不應准許。
四、綜上所述，聲請人依前揭規定聲請交付原法院108年11月7日
    言詞辯論期日之法庭錄音光碟部分，為有理由，其聲請交付
    原法院108年10月3日之法庭錄音光碟部分，則屬無據。原裁
    定就上開應予准許部分，駁回抗告人之聲請，尚有未合，抗
    告論旨指摘原裁定此部分不當，求予廢棄，為有理由。原裁
    定就上開不應准許部分，駁回抗告人之聲請，於法並無不合
    ，抗告論旨指摘原裁定此部分不當，並無理由。
五、另抗告人就取得之法庭錄音光碟內容不得散布、公開播送，
    或為非正當目的使用，法庭錄音錄影及其利用保存辦法第8
    條第3項定有明文，併予諭知如主文第3項所示，以促其注意
    遵守。
六、據上論結，本件抗告為一部有理由、一部無理由，爰裁定如
    主文。
中　　華　　民　　國  109     年    2     月    27    日
                  民事第二十五庭
                      審判長法  官  謝碧莉
                            法  官  陳月雯
                            法  官  林晏如
正本係照原本作成。
本裁定除以適用法規顯有錯誤為理由外，不得再抗告。如提起再
抗告，應於收受送達後10日內委任律師為代理人向本院提出再抗
告狀。並繳納再抗告費新臺幣１千元。
中　　華　　民　　國　　109 　年　　2 　　月　　27　　日
　　　　　　　　　　　　　  
                            書記官  簡維萍